【裁判字號】    95,訴,853
【裁判日期】    970229
【裁判案由】    拆屋還地
【裁判全文】
臺灣新竹地方法院民事判決               95年度訴字第853號
原      告  丙○○
            庚○○
            子○○
            辛○○甲○○繼承.
            乙○○甲○○繼承.
            丁○○甲○○繼承.
            己○○甲○○繼承.
            戊○○甲○○繼承.
            壬○○甲○○繼承.
共同訴  訟
代  理  人  王志陽律師
被      告  癸○○
上列當事人間拆屋還地事件，本院於民國97年2月22日辯論終結
，判決如下：
    主  文
被告應將坐落於新竹縣寶山鄉○○段二０一地號如附圖一所示Ａ
部分面積壹捌肆點陸零平方公尺之鐵皮屋、Ｂ部分面積拾肆點肆
零平方公尺之雞舍拆除，並將土地返還予原告及全體共有人。
被告應將坐落於新竹縣寶山鄉○○段二四九地號如附圖二所示Ｂ
、Ｃ、Ｄ連線之鐵皮圍牆、Ｅ部分面積壹點柒零平方公尺之雞舍
、Ｆ部分面積貳貳捌點零參平方公尺之辦公室及飼料間、Ｇ部分
面積參玖零點壹伍平方公尺之雞舍、Ｈ部分面積貳柒伍點捌捌平
方公尺之雞舍拆除，並將土地返還予原告子○○及全體共有人。
訴訟費由由被告負擔。
本判決第一項於原告以新台幣壹佰零陸萬元供擔保後得假執行。
本判決第二項於原告以新台幣參萬元供擔保後得假執行。
    事  實
一、原告方面：
  (一)聲明：如主文第一、二項所示，並願供擔保請准宣告假執
      行。
  (二)陳述：
    坐落於新竹縣寶山鄉201地號土地為原告甲○○、丙○○、
    庚○○、子○○、被告及其他共有人所有 (原任原告甲○○
    於訴訟中死亡，由其繼承人承受訴訟)，且坐落同段249地號
    土地為原告子○○及其他共有人所共有，被告無權占用系爭
    上開2筆土地，以興建雞舍、鐵皮屋、辦公室等、供市場攤
    位或飼養雞畜使用，履經原告催討均不願拆除返還，原告本
    於民法第767條、821條請求返還原告及其他共有人。
二、被告方面：
  (一)聲明：原告之訴駁回。
  (二)陳述：其不否認如主文第一、二項所示之地上物為其搭建
      ，惟系爭249地號土地之所有人本為其三叔，目前之共有
      人均係繼承而來，其搭建雞舍時有經過三叔之同意，且三
      叔過世後，共有人間亦在此進進出出的，均知悉此事，故
      應受此拘束。
    理  由
一、程序方面：
       查本件原告提起訴訟後，原告甲○○業於民國97年1月16
       日死亡，並經其繼承人辛○○、乙○○、丁○○、己○
       ○、戊○○及壬○○於97年2月22日備妥戶籍謄本及繼承
       系統表具狀向本院聲請為承受訴訟人，續行訴訟，依法
       並無未合，先予陳明。
二、實體方面：
    （一）審諸兩造之主張及陳述，本件主要爭執重點厥為：原
          告主張被告占有使用系爭土地內如附圖一、二所示之
          土地，被告雖為系爭201地號土地之共有人之一，其
          占有使用系爭201、249地號土地之特定部分，有無理
          由？茲分述如下：
      １、查兩造為坐落新竹縣寶山鄉○○段201地號之共有人
          ；原告則為系爭249地號土地共有人之一，為兩造所
          不爭，並有土地登記謄本在卷可稽；又被告亦於該系
          爭土地之部分以地上物占有使用各該部分土地，被告
          占有使用之位置、面積經本院於96年1月30日會同新
          竹縣竹東地政事務所測量人員到場履勘無訛，有該日
          勘驗筆錄足參，並囑託前開測量人員就被告占有使用
          之現況測量後繪製複丈成果圖，亦有該所複丈之成果
          圖（即附圖一、二）在卷足稽，即堪信實。
      ２、按民法第767條、第821條之規定，共有人中之一人得
          就共有物之全部，為本於所有權之請求，但回復共有
          物之請求，僅得為共有人全體之利益為之，本件原告
          主張係前述土地之共有人之一，且被告占有之土地坐
          落、面積及位置如上，雖被告陳稱其坐落201地號上
          之地上物係經原共有人同意後始搭建，並舉證人呂永
          鐵為證，惟細究證人呂永鐵所證，亦僅能知悉證人呂
          永鐵當時亦為共有人之一，且曾同意被告搭建坐落
          201地號上之雞舍，但伊並無親耳見聞其他共有人是
          否亦同意被告搭建上開地上物，且系爭土地共有人間
          並無分管協議之情 (參本院96年4月9日之言詞辯論筆
          錄)，是被告雖就系爭201地號土地為共有人之一，但
          其並未能證明就該土地有分管協議或經共有人全體同
          意興建上開地上物，且就系爭249地號土地，被告亦
          未證明其有權使用該土地，故被告所辯尚無可採。
三、綜合前述說明，本件原告請求被告拆除其所占有之前述土地
    上之前述地上物，並將所占有之土地返還原告及其他共有人
    ，為有理由，應予准許。且原告勝訴部分，原告陳明願供擔
    保請求宣告假執行，爰酌定相當金額准許之。
四、結論：原告之訴為有理由，依民事訴訟法第第78條、第390
    條第2項判決如主文。
中    華    民    國    97    年    2    月    29    日
                  民事第二庭    法  官  彭淑苑
以上正本係照原本做成。
如對本判決上訴，須於判決送達後20日內向本院提出上訴狀。
                                書記官  王恬如
中    華    民    國    97    年    2    月    29    日


司法院資訊處製作；財團法人民間司法改革基金會備份。
